臺灣高等法院臺南分院刑事判決
　　　　　　　　　　　　　　　　 94年度上訴字第248號　Ａ
上　訴　人　臺灣台南地方法院檢察署檢察官
上　訴　人
即　被　告　甲○○
上列上訴人因被告違反毒品危害防制條例案件，不服臺灣台南地
方法院93年度訴字第1103號中華民國94年1月20日第一審判決（
起訴案號：臺灣台南地方法院檢察署九十三年度營毒偵字第三０
八號），暨移送併辦（九十三年度營毒偵字第三八０號、第四五
二號、第四一三號、第四一九號、九十四年度營毒偵字第七二號
、第七八號），提起上訴，本院判決如下：
    主  文
原判決撤銷。
甲○○連續施用第一級毒品，處有期徒刑壹年貳月。扣案第一級
毒品海洛因捌小包（合計毛重貳. 貳公克）、陸小包（合計淨重
貳. 零捌公克）、拾小包（淨重5.86公克，包裝重2.99公克）、
貳拾肆小包（含袋重捌. 陸公克）摻有第一級毒品海洛因及第二
級毒品安非他命之半截香煙壹支、摻有第一級毒品海洛因之香煙
拾貳支，沒收銷燬之，電子磅秤貳台、分裝夾鏈袋壹包、葡萄糖
拾參包，注射針筒貳支、玻璃管吸食器伍個、削尖吸管貳支、塑
膠分裝用器具壹支、分裝袋伍佰只、研磨海洛因用塑膠袋捌只均
沒收。又連續施用第二級毒品，處有期徒刑玖月。扣案第二級毒
品安非他命肆小包（合計毛重壹點陸公克）、壹小包（毛重參點
貳公克）、肆小包（合計毛重貳公克）、安非他命1小包（重1.6
公克）摻有第二級毒品安非他命半截香煙壹支，均沒收銷燬之，
安非他命吸食器壹個，沒收。應執行有期徒刑壹年捌月。扣案第
一級毒品海洛因捌小包（合計毛重貳. 貳公克）、陸小包（合計
淨重貳. 零捌公克）、拾小包（淨重5.86公克，包裝重2.99公克
）、貳拾肆小包（含袋重捌. 陸公克）摻有第一級毒品海洛因及
第二級毒品安非他命之半截香煙壹支、摻有第一級毒品海洛因之
香煙拾貳支，沒收銷燬之，電子磅秤貳台、分裝夾鏈袋壹包、葡
萄糖拾參包，注射針筒貳支、玻璃管吸食器伍個、削尖吸管貳支
、塑膠分裝用器具壹支、分裝袋伍佰只、研磨海洛因用塑膠袋捌
只、第二級毒品安非他命肆小包（合計毛重壹點陸公克）、壹小
包（毛重參點貳公克）、肆小包（合計毛重貳公克）、安非他命
1小包（重1.6公克）摻有第二級毒品安非他命半截香煙壹支，均
沒收銷燬之，安非他命吸食器壹個，均沒收。
    事  實
一、甲○○前因施用毒品案件，經觀察、勒戒後，認無繼續施用
    毒品之傾向，於民國八十八年十月二十九日觀察勒戒執行完
    畢後釋放，詎猶不知悔改，於釋放後五年內，復分別基於施
    用第一級毒品及第二級毒品之概括犯意，自九十一年底某日
    起至九十四年一月二十八日上午十時五十分許，連續在其臺
    南縣東山鄉東山村二一四號住處等地，施用第一級毒品海洛
    因及第二級毒品安非他命多次。嗣於；
    (一)九十三年八月二十九日十四時四十分許，為警在臺南縣東
      山鄉○○村○○道路附近盤查後查獲，並當場扣得安非他
      命四小包（合計毛重一．六公克）、摻有海洛因及安非他
      命之半截香煙，採尿結果呈嗎啡及安非他命反應。
    (二)於九十三年九月二十一日十九時三十分許，為警在臺南縣
      東山鄉○○村○○路○段五十三號「巨蛋超商」前查獲，
      並當場扣得海洛因八小包（毛重二．二公克）、安非他命
      一小包（毛重三．二公克），又經甲○○同意帶往住處搜
      索，扣得電子磅秤一台、分裝夾鏈袋一包、葡萄糖十一小
      包、安非他命吸食器一個，採尿結果呈嗎啡及安非他命反
      應。
    (三)於九十二年九月二十九日下午某時，適甲○○撥打電話向
      曾英俊購買毒品，為警發覺，經通知到案說明，並經其同
      意採尿送驗後查獲，採尿結果呈嗎啡及安非他命反應。
    (四)於九十三年十月九日十一時許，因違反毒品危害防制條例
      ，為警通知前往警局說明時，經其同意採尿送驗後查獲，
      採尿結果呈嗎啡及安非他命反應。
    (五)於九十三年十一月五日，為警在臺南縣東山鄉○○村○○
      路○段五十三號「臺灣巨蛋超商」查獲，並當場扣得海洛
      因六小包（合計淨重二．０八公克）、安非他命四小包（
      合計毛重二公克）、行動電話一支，採尿結果呈嗎啡及安
      非他命反應。
    (六)於九十四年一月十七日上午十時許，為警在臺南縣東山鄉
      東山村314號住處查獲，並當場扣得海洛因10包（淨重5.8
      6公克，包裝重2.99公克）、安非他命1小包（重1.6公克
      ），摻有第一級毒品安非他命半截香煙1支，採尿結果呈
      嗎啡及安非他命反應。
    (七)於九十四年一月二十八日上午十時五十分許，為警持搜索
      票在其住處查獲，並當場扣得海洛因24小包（含袋重8.6
      公克）、摻有第一級毒品海洛因半截香煙拾貳支，電子磅
      秤1台、葡萄糖2包，新台幣四萬一千三百元、行動電話4
      支、注射針筒2支、玻璃管吸食器5個、削尖吸管2支、塑
      膠分裝用器具1支、分裝袋500只、研磨海洛因用塑膠袋8
      只均沒收行動電話四支，採尿結果呈嗎啡及安非他命反應
      。
二、案經臺南縣警察局白河分局報告臺灣臺南地方法院檢察署檢
    察官偵查起訴暨移送併辦。
    理  由
一、前揭犯罪事實有下列證據足資證明：
  (一)被告甲○○於警局、偵查及本院審理中自白。
  (二)臺南縣衛生局於九十三年九月二十日、同年十月一日、同年
    十一月二十四日出具之尿液檢驗成績書各一紙、同年十月十
    八日出具之尿液檢驗成績書二紙、臺灣檢驗科技股份有限公司
  　ＫＨ２００４Ａ0000000號濫用藥尿液檢驗報告一紙
    、長榮大學確認報告一紙、送驗尿液編號與真實姓名對照表
    七新營分局初步檢驗報告單二紙。足證被告七次為警查獲時
    採得之尿液，經檢驗後均呈甲基安非他命及嗎啡陽性反應。
  (三)扣案第一級毒品海洛因八小包、六小包、摻有海洛因及安非
    他命之半截香煙、第二級毒品安非他命四小包、一小包、四
    小包、電子磅秤一台、分裝夾鏈袋一包、葡萄糖十一包、安
    非他命吸食器一個。上開八小包海洛因、四小包安非他命、
    一小包安非他命及另四小包安非他命，經白河分局初步檢驗
    後毛重分別為二．二公克、一‧六公克、三．二公克及二公
    克；六小包海洛因經送調查局檢驗，合計淨重為二．０八公
    克，半截香煙經憲兵司令部檢驗，亦確認摻有海洛因及安非
    他命，分別有法務部調科字第２００００５２５６號鑑定通
    知書、憲兵司令部刑事鑑識中心鑑驗通知書（93）安鑑字第
    ００３７０號鑑驗通知書各一紙、、二十四小包經法務部調
    查局鑑定結果為海洛因，有該局鑑定通知書在本院卷可憑。
  (四)被告全國前案紀錄表，足證被告前因施用毒品案件，經觀察
    、勒戒後，認無繼續施用毒品之傾向，於八十八年十月二十
    一日觀察勒戒執行完畢後釋放，被告全國前案紀錄表可稽。
二、核被告所為，係犯毒品危害防制條例第十條第一項施用第一
    級毒品罪、第二項施用第二級毒品罪。被告先後多次犯行，
    時間緊接，方法相同，觸犯構成要件相同之罪名，顯係基於
    概括犯意為之，應依連續犯規定論以一罪，並依法加重其刑
    。被告所犯上開二罪，犯意各別，罪名互異，應分論併罰。
    被告施用毒品前多次持有毒品之低度行為，已為施用之高度
    行為吸收，均不另論罪。公訴人雖僅就被告於九十三年八月
    二十九日前之犯行提起公訴，然檢察官就犯罪事實一部起訴
    者，效力及於全部，本件未經起訴部分與起訴部分有裁判上
    一罪之連續犯關係，本院自應就未經起訴部分一併加以審酌
    。
三、原審予以論罪科刑，固非無見，惟查：被告另犯如事實欄第
    (六)、(七)之犯罪事實，原審未及審究，檢察官上訴意旨，執此
    指摘原判決不當，為有理由，應由本院將原判決撤銷改判，
    爰審酌被告戒後屢犯，犯後又坦認犯行，態度良好等一切情
    狀，分別量處如主文所示之刑，並定應執行刑。扣案第一級
    毒品海洛因八小包（合計毛重二．二公克）、六小包（合計
    淨重二．０八公克）、海洛因10包（淨重5.86公克，包裝重
    2.99公克）二十四小包（含袋重8.6公克）摻有第一級毒品
    海洛因之香煙十二支及摻有第一級毒品海洛因與第二級毒品
    安非他命之半截香煙一支、第二級毒品安非他命四小包（合
    計毛重一．六公克）、一小包（毛重三．二公克）、四小包
    （合計毛重二公克），一小包（重1.6公克）因毒品與包裝
    袋或香煙均合而為一，無從析離，均依毒品危害防制條例第
    十八條第一項前段規定，沒收銷燬之；電子磅秤2台、分裝
    夾鏈袋一包、葡萄糖13包、針筒2支、玻璃吸食器5個、削尖
    吸管2支、塑膠分裝用器具1支、分裝袋500只、研磨海洛因
    用塑膠袋8只，為被告所有供其施用海洛因、安非他命之用
    ，業據被告供明在卷，均依刑法第三十八條第一項第二款宣
    告沒收。新台幣四萬一千三百元、行動電話5支非專供施用
    毒品之用，不予沒收。
據上論結，應依刑事訴訟法第369條第一項前段、第364條、第29
9條第一項前段、第二百七十三條之一第一項，毒品危害防制條
例第十條第一項、第二項、第十八條第一項前段，刑法第十一條
前段、第五十六條、第五十一條第五款、第三十八條第一項第二
款，判決如主文。
本案經檢察官吳萃芳到庭執行職務。
中　　華　　民　　國　　94　　年　　6 　　月　　15　　日
                  刑事第三庭    審判長法　官  陳義仲
                                      法　官　宋明蒼
                                      法　官　楊子莊
以上正本證明與原本無異。
施用第一級毒品者，如不服本判決，應於收受本判決後十日內向
本院提出上訴書狀。其未敘述上訴理由者並得於提起上訴後十日
內向本院補提理由書狀（均須按他造當事人之人數附繕本）「切
勿逕送上級法院」。
施用第二級毒品者，不得上訴。
　　　　　　　　　　　　  　　　　　　書記官　王全龍
中　　華　　民　　國　　94　　年　　6 　　月　　17　　日
附錄法條：
毒品危害防制條例第十條：
施用第一級毒品者，處六月以上五年以下有期徒刑。
施用第二級毒品者，處三年以下有期徒刑。
